# 请教陈版主，关于合同挂钩工具SPPI测试问题

提问人：滴滴哒滴滴哒 时间：2020-09-23 08:29:00
对于基础资产为信托受益权和资管计划受益权的ABS，分析基础资产现金流特征的时候是分析信托受益权的现金流特征，还是需要继续穿透至信托受益权下的基础资产？应用指南中的“基础资产包含一个或多个符合本金加利息的合同现金流量特征的工具（以下称基础工具）。这里的基础资产，是指穿透到最底层的、源生现金流量而非过手现金流量的资产。”是否是指的需要穿透至信托受益权的基础资产？
信托受益权和资管计划受益权基础资产已知的是信托贷款和委托贷款，评级报告中的对主要的底层借款人进行偿债能力分析，能够获取所有信托受益权和资管计划受益权的明细，但是最底层资产只有借款人名称，没有其他信息，但结合评级报告内容来看，报告除了分析本金和利息的回收情况，没有分析其他现金流的部分，请问针对这种情况是否可以作为基础资产能够通过SPPI测试的依据？
十分感谢！！

回答人：chenyiwei
个人理解，对于此类多层嵌套的合同挂钩工具，应当从最底层的基础资产（最底层的、源生现金流量而非过手现金流量的资产）开始，逐层向上进行分析测试。只要其中一层不通过SPPI测试，则从该层往上的各层次也都不能通过SPPI测试。